【裁判字號】    95,上訴,4136
【裁判日期】    951222
【裁判案由】    毒品危害防制條例
【裁判全文】
臺灣高等法院刑事判決                95年度上訴字第4136號
上  訴  人  臺灣板橋地方法院檢察署檢察官
被      告  甲○○
公設辯護人  本院公設辯護人郭書益
上列上訴人因被告毒品危害防制條例案件，不服臺灣板橋地方法
院95年度訴字第1447號，中華民國95年8月25日第一審判決（起
訴案號：臺灣板橋地方法院檢察署95年度偵字第9068號），提起
上訴，本院判決如下：
    主  文
上訴駁回。
    事實及理由
一、本案經本院審理結果，認第一審以被告甲○○犯毒品危害防
    制條例第8條第1項之罪，判處有期徒刑壹年貳月，認事用法
    及量刑均無不當，應予維持，並引用第一審判決書記載之事
    實、證據及理由（如附件）。
二、公訴人上訴意旨略以：被告與證人乙○○僅見面二次，並非
    屬熟識之朋友，而第一級毒品海洛因市價匪淺，被告焉有免
    費提供昂貴之第一級毒品與證人乙○○之可能；又證人乙○
    ○於警詢時已明確說明，之前供述被告免費提供海洛因之部
    分，係因怕連累被告所致，且雖警方於查獲時未查扣毒品交
    易之新臺幣（下同）500元現款，可能是被告在查獲時即將
    該500元丟棄或藏匿於身上某處，無法輕易查出，也有可能
    是承辦警員就該販賣毒品案件偵辦之經驗不足，疏未予以查
    扣，不能即驟然推論證人未交與被告500元云云，指摘原審
    判決，認事用法有違誤，請求將原判決撤銷，更為適當合法
    之判決。
三、惟查：
    1、證人乙○○於95年4月5日23時5分許第一次警詢中係證稱
       ：其本人係向被告要一點海洛因，沒有用錢向被告買，
       沒有金錢交易等語（見95年度偵字第9068號卷第18-19頁
       ）；嗣於同年月6日凌晨2時許第二次警詢及同日11時許
       檢察官複訊時始改稱：其本人係以500元向被告購買一包
       海洛因，錢已經交給被告云云（見同上卷第22頁）。是
       本件證人乙○○所為前開證詞前後矛盾，顯有瑕疵，已
       非無疑。
    2、況且，本件警方並未自被告身上搜得任何500元之款項之
       紀錄。由此可見，證人乙○○證稱其本人有交付500元予
       被告，用以購買海洛因1小包云云，顯與事實不符，尤難
       以儘信。
    3、再證人乙○○雖證稱與被告互不熟識云云，惟本案既未
       扣得500元之現金，且證人之證詞亦供述前後不一，嗣又
       經原審及本院迭次傳拘未到庭。而在沒有積極證據及補
       強證據之情況下，尚難僅憑證人有瑕疵之證言即認定被
       告有販賣海洛因予乙○○之事實。
    4、末查，關於傳喚查獲警員部分，按我國刑事訴訟法已改
       採修正當事人進行主義，檢察官應負實質舉證責任，因
       本院認事證已明，已無傳喚該證人之必要。佐之檢察官
       於本院審理時論告主張泛以：「警員當時並未馬上對被
       告搜身、而是後來回到她家，她對於她所熟悉的環境，
       當然她可輕易的將錢放在她家」等語質疑時，被告乃堅
       稱伊並沒有販賣，且當庭陳稱當時伊的手被銬住，警員
       都在旁邊，不可能將500元丟掉等語在卷（見本院95年12
       月8日審判程序筆錄）。可見被告上述所辯，亦合乎情理
       之常，尚屬可信。
    5、綜上所述，因查無其他積極證據，本院自難僅憑證人乙
       ○○前後不符之證言遽認被告有販賣第一級毒品之犯行
       。本件被告甲○○所為應僅成立前述轉讓第一級毒品罪
       。檢察官上訴意旨執指原判決未依販賣論罪，有所不當
       ，容有誤會，為無理由，應予駁回。
據上論斷，應依刑事訴訟法第373條、第368條，判決如主文。
本案經檢察官鍾鳳玲到庭執行職務。
中    華    民    國    95    年    12    月    22    日
                  刑事第十五庭  審判長法  官  吳  昭  瑩
                                      法  官  王  梅  英
                                      法  官  李  釱  任
以上正本證明與原本無異。
如不服本判決，應於收受送達後十日內向本院提出上訴書狀，其
未敘述上訴之理由者並得於提起上訴後十日內向本院補提理由書
（均須按他造當事人之人數附繕本）。
                                      書記官  游  桂  
中    華    民    國    95    年    12    月    22    日
附錄：本案論罪科刑法條全文
毒品危害防制條例第8條
轉讓第一級毒品者，處 1 年以上 7 年以下有期徒刑，得併科新
臺幣 1 百萬元以下罰金。
轉讓第二級毒品者，處 6 月以上 5 年以下有期徒刑，得併科新
臺幣 70 萬元以下罰金。
轉讓第三級毒品者，處 3 年以下有期徒刑，得併科新臺幣 30 萬
元以下罰金。
轉讓第四級毒品者，處 1 年以下有期徒刑，得併科新臺幣 10 萬
元以下罰金。
前四項之未遂犯罰之。
轉讓毒品達一定數量者，加重其刑至二分之一，其標準由行政院
定之。


司法院資訊處製作；財團法人民間司法改革基金會備份。
